臺灣高等法院臺南分院刑事判決
　　　　　　　　　　　　　　　　94年度上訴字第1075號　Ａ
上　訴　人
即　被　告　甲○○
上列上訴人因違反毒品危害防制條例案件，不服臺灣台南地方法
院94年度訴字第896號中華民國94年8月25日第一審判決（起訴案
號：臺灣台南地方法院檢察署94年度營毒偵字第201號）及移送
併辦（94年度營毒偵字第306號），提起上訴，本院判決如下：
    主  文
上訴駁回。
    事  實
一、甲○○前因施用第一級毒品案件，經原審以九十三年度毒聲
    字第六七九號裁定送觀察、勒戒後，因無繼續施用毒品傾向
    ，由臺灣臺南地方法院檢察署檢察官於民國（下同）九十三
    年十月二十二日以九十三年度營毒偵字第一七二、三二二號
    為不起訴處分確定。詎其仍未戒除毒癮，於觀察、勒戒執行
    完畢釋放後五年內，復基於施用第一級毒品海洛因之概括犯
    意，先後於九十四年三月二十三日下午四時向前回溯二十六
    小時、同年五月二日上午十一時向前回溯二十六小時內之某
    時，在臺南縣新營市○○路新營客運旁加油站及不詳地點等
    處所，以將海洛因摻入香煙內吸食之方式，連續施用第一級
    毒品海洛因二次。嗣同年三月二十三日下午四時及五月二日
    上午十一時，經警徵得其同意採尿送驗，結果均呈嗎啡陽性
    反應而查知上情。
二、案經臺南縣警察局新營分局報告臺灣臺南地方法院檢察署檢
    察官偵查起訴暨移送併辦。
    理  由
一、被告前開施用第一級毒品海洛因犯罪事實，業據被告甲○○
    於檢察官偵訊、原審及本院審理時自白不諱，並有臺南縣警
    察局新營分局後鎮派出所採取尿液名冊、臺南縣警察局新營
    分局第三組採取尿液編號對照表、長榮大學毒物研究中心九
    十四年四月十九日、五月十九日出具之確認報告各一份附卷
    可稽。被告自白與事實相符，堪予採信。又被告於觀察、勒
    戒執行完畢釋放後五年內，復施用第一級毒品海洛因，有原
    審九十三年度毒聲字第六七九號裁定、臺灣臺南地方法院檢
    察署檢察官九十三年度營毒偵字第一七二、三二二號不起訴
    處分書、臺灣高等法院被告前案紀錄表各一份可憑，自應依
    法追訴。
二、按海洛因乃毒品危害防制條例第二條第二項第一款所定之第
    一級毒品，被告施用海洛因，核被告所為係犯毒品危害防制
    條例第十條第一項之施用第一級毒品罪，其持有第一級毒品
    之低度行為其施用第一級毒品之高度行為所吸收，不另論罪
    ，又其先後二次施用第一級毒品犯行，時間緊接，犯罪構成
    要件相同，顯係基於概括犯意反覆為之，應依連續犯之規定
    ，論以一罪，並依法加重其刑。公訴人雖僅就被告甲○○於
    九十四年三月二十三日下午四時向前回溯二十六小時施用毒
    品部分起訴，其餘九十四年五月二日十一時回溯二十六小時
    內某時施用第一級毒品之犯行（即檢察官於原審移送併辦部
    分），未經起訴，然與已起訴部分有連續犯之裁判上一罪關
    係，為起訴效力所及，依審判不可分之原則，法院自應併予
    審理。
三、原審以被告罪證明確，因予適用毒品危害防制條例第十條第
    一項，刑法第十一條前段、第五十六條之規定，並審酌被告
    犯罪之動機、目的、手段，犯罪時所受之刺激及其品性、生
    活狀況、智識程度、犯罪所生之損害，及犯罪後態度等一切
    情狀，量處有期徒刑八月，經核原審認事用法俱無不合，量
    刑亦稱妥適，被告上訴意旨雖不否認犯罪，但請求減輕其刑
    ，指摘原判決不當，並無可取，為無理由，應予駁回。
據上論結，應依刑事訴訟法第368條，判決如主文。
本案經檢察官王碧霞到庭執行職務。
中　　華　　民　　國　　94　　年　　12　　月　　8 　　日
                  刑事第四庭    審判長法　官　吳志誠
                                      法　官　陳珍如
                                      法　官　林勝木
以上正本證明與原本無異。
如不服本判決，應於收受本判決後十日內向本院提出上訴書狀。
其未敘述上訴理由者並得於提起上訴後十日內向本院補提理由書
狀（均須按他造當事人之人數附繕本）「切勿逕送上級法院」。
　　　　　　　　　　　　　　　　　　　書記官　吳秋賢
中　　華　　民　　國　　94　　年　　12　　月　　9 　　日
附錄論罪科刑法條：
毒品危害防制條例第十條第一項：
施用第一級毒品者，處六月以上五年以下有期徒刑。
